---
title: "Reproducible documents"
author: "Naja"
format: html
---

```{r}
2 + 2
```

## About me
- Naja
- Neurologisk forskning
- Aarhus Universitet
Forsker i om PN er **tidligt** symptom på *PD*. Maybe^hvemved^ ingen~endnu~.

## Simple code
```{r}
3 * 3
```

## Testing for Git
Solen skinner og himlen er blå 
```{r setup}
#| message: false
#| warning: false
library(tidyverse)
post_meal_data <- read_csv2(here::here("data/post-meal-insulin.csv"))
```

## Showing the data
```{r}
post_meal_data
```

glimpse(post_meal_data)

## Plot one continuous variable
```{r}
#| fig-cap: "Distribution of BMI."
#| label: fig-bmi-histo
ggplot(post_meal_data, aes(x = BMI)) +
  geom_histogram()
```
```

```{r}
ggplot(post_meal_data, aes(x = BMI)) +
  geom_histogram()
```

## Exercise plot a discrete variable

```{r}
#| fig-cap: "distribution of Group"
#| label: fig-group-bar
ggplot(post_meal_data, aes(x = Group)) +
  geom_bar()
```

See @fig-group-bar above for a cool plot!

## Plotting two discrete variables

```{r}
ggplot(post_meal_data, aes(x = Group, fill = glykemi)) +
  geom_bar()
```

```{r}
ggplot(post_meal_data, aes(x = Group, fill = as.character(glykemi))) +
  geom_bar()
```

## Position af fill ændres til at stå ved siden af frem for oveni, så der bliver 4 søjler
```{r}
ggplot(post_meal_data, aes(x = Group, fill = as.character(glykemi))) +
  geom_bar(position = position_dodge())
```

## Side by side plots
```{r}
ggplot(post_meal_data, aes(x = BMI)) +
  geom_histogram()
ggplot(post_meal_data, aes(x = glykemi)) +
  geom_bar()
```

```{r}
#| label: fig-bmi-glycemia
#| fig-cap: "BMI and glycemia, side by side."
#| fig-subcap:
#|   - "Distribution of BMI."
#|   - "Number of those with glycemia."
#| layout-ncol: 2
ggplot(post_meal_data, aes(x = BMI)) +
  geom_histogram()

ggplot(post_meal_data, aes(x = glykemi)) +
  geom_bar()
```
